臺灣屏東地方法院刑事判決
111年度交易字第87號
公  訴  人  臺灣屏東地方檢察署檢察官
被      告  陳映南


上列被告因公共危險案件，經檢察官提起公訴（110年度偵字第1
1974號），被告於本院準備程序進行時為有罪之陳述，經告以簡
式審判程序之旨，並聽取檢察官及被告之意見後，經本院合議庭
裁定由受命法官獨任改行簡式審判程序並判決如下：
    主  文
陳映南犯不能安全駕駛動力交通工具罪，累犯，處有期徒刑柒月
。
    事實及理由
一、被告陳映南所犯為非死刑、無期徒刑、最輕本刑為3 年以上
    有期徒刑之罪，亦非高等法院管轄第一審案件者，且於訊問
    程序進行中，被告先就被訴事實為有罪之陳述，經告知被告
    簡式審判程序之旨，並聽取檢察官、被告之意見後，本院依
    刑事訴訟法第273 條之1 規定，裁定進行簡式審判程序，是
    本件之證據調查，依刑事訴訟法第273 條之2 及第159 條第
    2 項規定，不適用傳聞法則有關限制證據能力及證據調查之
    規定。
二、本件事實、證據及應適用之法條，除證據部分補充：被告陳
    映南於本院審理中之自白（見本院卷第30、38、40-41頁）
    外，餘與檢察官起訴書之記載相同，茲引用之（如附件）。
三、論罪科刑：
　㈠新舊法比較：
　　被告陳映南行為後，刑法第185條之3業於民國111年1月28日
    修正公布，並自同年月30日施行生效。按行為後法律有變更
    者，適用行為時之法律，但行為後之法律有利於行為人者，
    適用最有利於行為人之法律，刑法第2條第1項定有明文。修
    正前刑法第185條之3第1項規定：「駕駛動力交通工具而有
    下列情形之一者，處2年以下有期徒刑，得併科20萬元以下
    罰金：一、吐氣所含酒精濃度達每公升0.25毫克或血液中酒
    精濃度達百分之0.05以上。二、有前款以外之其他情事足認
    服用酒類或其他相類之物，致不能安全駕駛。三、服用毒品
    、麻醉藥品或其他相類之物，致不能安全駕駛。」。修正後
    之同條項條文則為「駕駛動力交通工具而有下列情形之一者
    ，處3年以下有期徒刑，得併科30萬元以下罰金：一、吐氣
    所含酒精濃度達每公升0.25毫克或血液中酒精濃度達百分之
    0.05以上。二、有前款以外之其他情事足認服用酒類或其他
    相類之物，致不能安全駕駛。三、服用毒品、麻醉藥品或其
    他相類之物，致不能安全駕駛。」經比較修正前、後之法律
    ，新法提高有期徒刑及罰金刑之上限。故經新舊法比較之結
    果，應以被告行為時即修正前之刑法第185條之3第1項之規
    定對被告較為有利。
　㈡核被告所為，係犯修正前刑法第185條之3第1項第1款之不能
    安全駕駛動力交通工具罪。
　㈢被告前於108年間因公共危險案件，經本院判處有期徒刑6月
    確定，於108年12月5日徒刑易科罰金執行完畢，有臺灣高等
    法院被告前案紀錄表附卷足憑（見本院卷第17頁）。是被告
    於前揭徒刑之執行完畢後，於5年內故意再犯本件有期徒刑
    以上之罪，為累犯。至司法院釋字第775號解釋，依解釋文
    及理由之意旨，係指構成累犯者，不分情節，一律加重最低
    本刑，於不符合刑法第59條所定要件之情形下，致生行為人
    所受之刑罰超過其所應負擔罪責之個案，不符罪刑相當原則
    、比例原則。於此範圍內，在修正前，為避免發生上述罪刑
    不相當之情形，法院就該個案應裁量是否加重最低本刑；依
    此，該解釋係指個案應量處最低法定刑、又無法適用刑法第
    59條在內減輕規定之情形，法院應依此解釋意旨裁量不予加
    重最低本刑（最高法院108年度台上字第338號判決意旨參照
    ），而本案被告犯罪情節並無上開解釋所指罪刑不相當之情
    事，爰依上揭規定加重其刑。
　㈣爰以行為人之責任為基礎，審酌被告於本案發生前有竊盜及
    公共危險等案件之前科紀錄，有上開臺灣高等法院被告前案
    紀錄表1份在卷可參，素行非佳；被告竟仍於酒後吐氣酒精
    濃度達0.49MG/L，超過吐氣中酒精濃度百分之0.25之標準值
    之情形下，貿然騎乘機車上路，對於道路交通安全所生危害
    非輕；且被告已有2次不能安全駕駛前科（構成累犯部分不
    重複評價），本案為被告第3次酒駕犯行，其有多次因酒後
    駕車經法院判處罪刑，仍執意再犯，對其行為顯然欠缺反省
    之意，被告酒後駕駛普通重型機車，其吐氣所含酒精濃度超
    出法定標準值，對其他用路人之生命、身體安全造成危險；
    惟念其始終坦承犯行，犯後態度尚可；及其自陳：務農、打
    工，月入不到新臺幣（下同）4萬元，收入不固定，已婚，
    有子女均成年，高工畢業（見本院卷第41頁）之智識程度及
    家庭經濟生活狀況等一切情狀，量處如主文所示之刑。
四、依刑事訴訟法第273條之1第1項、第299條第1項前段、第310
    條之2、第454條第2項，判決如主文。
五、如不服本判決，得自收受送達之翌日起20日內向本院提出上
    訴狀（應附繕本），其未敘述上訴理由者，應於上訴期間屆
    滿後20日內補提理由書狀於本院，上訴於臺灣高等法院高雄
    分院。
本案經檢察官張志杰提起公訴，檢察官楊婉莉到庭執行職務。
中　　華　　民　　國　　111 　年　　4 　　月　　21　　日

                  刑事第五庭    法  官  沈婷勻

以上正本證明與原本無異。
如不服本判決應於收受判決後20日內向本院提出上訴書狀，並
應敘述具體理由；其未敘述上訴理由者，應於上訴期間屆滿後
20日內向本院補提理由書（均須按他造當事人之人數附繕本）
「切勿逕送上級法院」。
中　　華　　民　　國　　111 　年　　4 　　月　　21　　日
                                書記官  張語恬
附錄本判決論罪科刑法條全文
修正前中華民國刑法第185條之3
駕駛動力交通工具而有下列情形之一者，處2年以下有期徒刑，
得併科20萬元以下罰金：
一、吐氣所含酒精濃度達每公升零點二五毫克或血液中酒精濃度
    達百分之零點零五以上。
二、有前款以外之其他情事足認服用酒類或其他相類之物，致不
    能安全駕駛。
三、服用毒品、麻醉藥品或其他相類之物，致不能安全駕駛。
因而致人於死者，處3年以上10年以下有期徒刑；致重傷者，處1
年以上7年以下有期徒刑。
曾犯本條或陸海空軍刑法第54條之罪，經有罪判決確定或經緩起
訴處分確定，於五年內再犯第1項之罪因而致人於死者，處無期
徒刑或5年以上有期徒刑；致重傷者，處3年以上10年以下有期徒
刑。
　　
【附件】
臺灣屏東地方檢察署檢察官起訴書
                                    110年度偵字第11974號
　　被　　　告　陳映南　男　61歲（民國00年00月00日生）
　　　　　　　　　　　　住屏東縣○○鄉○○村○○路00巷0
　　　　　　　　　　　　號
　　　　　　　　　　　　國民身分證統一編號：Z000000000號
上列被告因公共危險案件，業經偵查終結，認應提起公訴，茲將
犯罪事實及證據並所犯法條分敘如下：
　　　　犯罪事實
一、陳映南前於民國108年間因公共危險案件，經法院判處有期
    徒刑6月確定，於108年12月5日徒刑易科罰金執行完畢。詎
    其竟仍不知悔改，於110年10月19日11時許，在其位於屏東
    縣○○鄉○○村○○路00巷0號住處內飲用高梁酒1杯半後，明知酒
    後不得駕駛動力交通工具，仍基於酒後駕駛動力交通工具之
    犯意，於同日13時45分許騎乘車牌號碼000-0000號普通重型
    機車上路。嗣於同日13時46分許，行經屏東縣○○鄉○○村○○路
    00號前，擦撞該處路邊電線桿肇事倒地，因而送醫救治，經
    警獲報後到場處理，並前往屏東基督教醫院，於同日14時55
    分許對其施以吐氣酒精濃度測試，測得其吐氣酒精濃度達0.
    49MG/L，始悉上情。
二、案經屏東縣政府警察局里港分局報告偵辦。
　　　　證據並所犯法條
一、證據清單
編號 證據名稱 待證事實   1 被告陳映南於警詢及偵查中之自白 上開全部犯罪事實   2 當事人酒精測定紀錄表 被告於110年10月19日14時55分許，經警測得吐氣所含酒精濃度達每公升0.49毫克之事實。 3 屏東縣政府警察局舉發違反道路交通管理事件通知單影本、車輛詳細資料報表及道路交通事故現場圖、道路交通事故調查結果報告表㈠㈡、現場照片16張、員警職務報告1份 被告於上揭時、地為警查獲其酒後駕車之事實。 
二、核被告所為，係犯刑法第185條之3第1項第1款之不能安全駕
    駛動力交通工具罪嫌。再被告前曾受有期徒刑執行完畢，此
    有本署刑案資料查註紀錄表在卷足憑，其於5年內故意再犯
    本件有期徒刑以上之罪，為累犯，請依刑法第47條第1項規
    定及司法院大法官釋字第775號解釋意旨，斟酌是否加重其
    刑。
三、依刑事訴訟法第251條第1項提起公訴。
    此　致
臺灣屏東地方法院
中　　華　　民　　國　 110　　年　　12　　月　　27　　日
　　　　　　　　　　　　　　　檢　察　官  張志杰
本件正本證明與原本無異
中　　華　　民　　國　 111　　年　　1 　　月　　24　　日
                              書　記　官  林晴瑋
附錄本案所犯法條全文
中華民國刑法第185條之3
駕駛動力交通工具而有下列情形之一者，處 2 年以下有期徒刑
，得併科 20 萬元以下罰金：
一、吐氣所含酒精濃度達每公升零點二五毫克或血液中酒精濃度
    達百分之零點零五以上。
二、有前款以外之其他情事足認服用酒類或其他相類之物，致不
    能安全駕駛。
三、服用毒品、麻醉藥品或其他相類之物，致不能安全駕駛。
因而致人於死者，處 3 年以上 10 年以下有期徒刑；致重傷者
，處 1 年以上 7 年以下有期徒刑。
曾犯本條或陸海空軍刑法第 54 條之罪，經有罪判決確定或經緩
起訴處分確定，於五年內再犯第 1 項之罪因而致人於死者，處
無期徒刑或 5 年以上有期徒刑；致重傷者，處 3 年以上 10 年
以下有期徒刑。